ACORDAO-COMPLETO-2340693

ACÓRDÃO DE RELAÇÃO

ACÓRDÃO DE RELAÇÃO 538/2019 ATA 4/2019 - PLENÁRIO

Acórdão 538/2019-TCU-Plenário
Os ministros do Tribunal de Contas da União, reunidos em Sessão Extraordinária Reservada do Plenário, ACORDAM, por unanimidade, com fundamento nos arts. 1º, inciso II; 143, inciso III; 169, inciso V; 250, inciso III, do Regimento Interno/TCU, em determinar o arquivamento do processo, sem prejuízo dos encaminhamentos sugeridos, de acordo com os pareceres emitidos nos autos.
1. Processo TC-Processo 027.234/2018-5 (RELATÓRIO DE LEVANTAMENTO) 
	1.1. Responsável: Márcio de Freitas Gomes, Secretário Especial de Comunicação Social/PR.
	1.2. Interessada: Secretaria Especial de Comunicação Social da Presidência da República.
	1.3. Órgãos/Entidades: Banco do Brasil S.A.; Banco Nacional de Desenvolvimento Econômico e Social; Caixa Econômica Federal; Empresa Brasileira de Correios e Telégrafos; Petróleo Brasileiro S.A.; Secretaria de Comunicação Social da Presidência da República.
	1.4. Relator: Ministro Aroldo Cedraz
	1.5. Representante do Ministério Público: não atuou.
	1.6. Unidade Técnica: Secretaria de Controle Externo de Aquisições Logísticas (Selog) .
	1.7. Representação legal: Marco Antônio Tavares Martins (18.508/OAB-DF) , Herbert Milhomens de Vasconcelos (29.585/OAB-DF) e outros, representando Empresa Brasileira de Correios e Telégrafos; Marcelo de Siqueira Freitas (210.208/OAB-RJ) , Anna Clements Mannarino (151.591/OAB-RJ) e outros, representando Banco Nacional de Desenvolvimento Econômico e Social; Guilherme Lopes Mair (32.261/OAB-DF) e Murilo Muraro Fracari (22.934/OAB-DF) , representando a Caixa Econômica Federal; 
	1.8. Determinações/Recomendações/Orientações:
	1.8.1. autorizar a realização de evento do tipo painel de referência, de iniciativa do TCU e sob organização da Secretaria de Controle Externo de Aquisições Logísticas, aberto a todos os agentes públicos e privados interessados, tendo por objeto o debate acerca da necessidade de revisão e atualização dos procedimentos de “supervisão da execução externa” (art. 2º da Lei 12.232/2010) e de contratação do relatório de checagem de veiculação (art. 15 da Lei 12.232/2010) , tendo em vista a necessidade de tratamento do risco de não veiculação de peças publicitárias nos termos contratados pelos entes públicos federais na condição de anunciantes no mercado de publicidade;
	1.8.2. em caráter de excepcionalidade, considerando o disposto no parágrafo único do art. 2º da Portaria Segecex 15/2011, norma vigente à época do trabalho de fiscalização, remeter cópia do relatório de levantamento de auditoria à Secretaria Especial de Comunicação Social da Presidência da República, ao Banco do Brasil S.A., ao Banco Nacional de Desenvolvimento Econômico e Social, à Empresa Brasileira de Correios e Telégrafos, à Caixa Econômica Federal e à Petrobras - Petróleo Brasileiro S.A., com o objetivo de subsidiar a participação desses entes públicos no painel de referência.

AROLDO CEDRAZ

Marco Antônio Tavares Martins (18.508/OAB-DF), Herbert Milhomens de Vasconcelos (29.585/OAB-DF) e outros, representando Empresa Brasileira de Correios e Telégrafos; Marcelo de Siqueira Freitas (210.208/OAB-RJ), Anna Clements Mannarino (151.591/OAB-RJ) e outros, representando Banco Nacional de Desenvolvimento Econômico e Social; Guilherme Lopes Mair (32.261/OAB-DF) e Murilo Muraro Fracari (22.934/OAB-DF), representando a Caixa Econômica Federal;

Não atuou.

RELATÓRIO DE LEVANTAMENTO (RL)

Secretaria de Controle Externo de Aquisições Logísticas (Selog).